臺灣臺北地方法院刑事判決　　　　　 96年度交簡上字第183號
　　上　訴　人　臺灣臺北地方法院檢察署檢察官
　　被　　　告　甲○○
上列上訴人因被告公共危險案件，不服本院九十六年度北交簡字
第一五二五號中華民國九十六年七月十三日所為第一審判決（聲
請簡易判決處刑案號：九十六年度撤緩偵字第一○一號），提起
上訴，本院管轄之第二審合議庭判決如下：
    主  文
原判決撤銷。
甲○○服用酒類，不能安全駕駛動力交通工具而駕駛，處罰金新
臺幣柒萬元，如易服勞役，以新臺幣壹仟元折算壹日；減為罰金
萬伍仟元，如易服勞役，以新臺幣壹仟元折算壹日。
    事  實
一、甲○○於民國九十五年六月二十六日十六時至十九時許，在
    臺北市○○路附近某處，飲用啤酒約三瓶之後，已達不能安
    全駕駛動力交通工具情況，詎仍於同日十九時四十分許，駕
    駛車號ＭＤＰ-七七七號重型機車自上開地點出發，並沿臺
    北市○○路二一巷行駛，嗣於同日十九時五十分許，在臺北
    市○○區○○路二一巷九號前經警攔檢查獲，並檢測其呼氣
    酒精濃度達每公升零點六八毫克，始悉上情。
二、案經臺北市政府警察局中山分局報告臺灣臺北地方法院檢察
    署檢察官偵查後聲請以簡易判決處刑。
    理  由
壹、程序部分
一、本件被告甲○○所犯之罪，其法定刑非死刑、無期徒刑或最
    輕本刑有期徒刑三年以上之罪，亦非高等法院管轄第一審案
    件，被告於審理中就被訴事實為有罪之陳述，經告知被告簡
    式審判程序之旨，並聽取檢察官、被告之意見後，本院合議
    庭裁定進行簡式審判程序，依刑事訴訟法第二百七十三條之
    二規定，本件證據調查，不受同法第一百五十九條第一項、
    第一百六十一條之二、第一百六十一條之三、第一百六十三
    條之一及第一百六十四條至第一百七十條規定之限制，合先
    敘明。
貳、實體部分
一、上揭事實，業經被告甲○○迭於警詢、偵查中及本院審理時
    坦承不諱，並當庭為認罪之表示（見本院卷九十六年九月十
    九日審判筆錄），且有酒精濃度測試表、生理協調平衡檢測
    紀錄卡、刑法第一百八十五條之三案件測試觀察紀錄表、確
    認單、臺北市政府警察局舉發違反道路交通管理事件通知單
    各一紙在卷可稽，足認被告上開出於任意性之自白，與事實
    相符，而可採信。綜上，本件事證明確，被告酒後不能安全
    駕車之犯行，堪予認定，應依法論科。
二、被告行為後，刑法部分條文業於九十四年二月二日修正公布
    ，並自九十五年七月一日施行，而修正後刑法第二條第一項
    規定：行為後法律有變更者，適用行為時之法律。但行為後
    之法律有利於行為人者，適用最有利於行為人之法律，係與
    刑法第一條罪刑法定主義契合，為規範行為後法律變更所生
    新舊法律比較適用之準據，是以，刑法第二條本身雖經修正
    ，尚無比較新舊法之問題，應一律適用裁判時之現行刑法第
    二條，以決定適用之刑罰法律，合先敘明。又被告行為後，
    刑法第三十三條第五款已由「罰金：一元（銀元）以上」修
    正為：「罰金，新臺幣一千元以上，以百元計算之」，依修
    正後刑法第三十三條第五款規定，刑法第一百八十五條之三
    之罰金刑，最低應罰新臺幣一千元，與修正前最低罰金金額
    為銀元十元即新臺幣三十元比較，自以被告行為時關於罰金
    刑量刑之規定對其較為有利，依現行刑法第二條第一項前段
    規定，適用修正前之規定。
三、核被告甲○○所為，係犯刑法第一百八十五條之三服用酒類
    不能安全駕駛動力交通工具而駕駛罪。原審以被告犯行事證
    明確，審酌被告之素行狀況、犯罪原因、家境、教育程度、
    工作狀況、犯罪後態度、其行為對交通安全所造成不利影響
    等一切情狀，依刑事訴訟法第四百四十九條第一項（漏引第
    三項）、第四百五十四條第二項，刑法第二條第一項（贅載
    但書）、第一百八十五條之三、第四十二條第三項前段，刑
    法施行法第一條之一第一項、第二項但書規定，逕以簡易判
    決處刑，量處被告罰金新臺幣七萬元，如易服勞役，以新臺
    幣一千元折算一日，經核其認事用法，除應刪除贅載之「但
    書」及補充漏引之刑事訴訟法第四百四十九條第三項外，尚
    無違誤，量刑亦屬妥適，惟檢察官上訴意旨略以：中華民國
    九十六年罪犯減刑條例業於九十六年七月四日修正公布，於
    同月十六日起施行，被告前開犯行之犯罪時間係於九十六年
    四月二十四日前，合於減刑要件，原審未及審酌，適用法律
    自非正確，為被告利益聲明上訴，請求撤銷原判決等語，非
    無可採，原判決既有前揭可議之處，即屬無可維持，仍應由
    本院予以撤銷改判。爰審酌被告並無任何前科紀錄，素行良
    好，有臺灣高等法院被告前案紀錄表在卷可憑，其因一時失
    慮，於飲酒後已達不能安全駕駛之程度，仍駕車上路，已影
    響社會大眾生命、身體安全，惟念及其於肇事後能坦承犯行
    ，態度良好，且幸未造成傷亡，所生危害尚屬非鉅等一切情
    狀，量處如主文所示之刑。
四、末按修正前刑法第四十二條第二項前段規定：易服勞役以一
    元以上三元以下折算一日。但勞役期限不得逾六個月。而被
    告行為時之易服勞役折算標準，依修正前罰金罰鍰提高標準
    條例第二條前段（現已刪除）規定，就其原定數額提高為一
    百倍折算一日，則本件被告行為時之易服勞役折算標準，應
    以銀元一百元以上三百元以下折算一日，經依現行法規所定
    貨幣單位折算新臺幣條例予以折算後，應以新臺幣三百元以
    上九百元以下折算一日。惟九十五年七月一日修正公布施行
    之刑法第四十二條第三項前段規定：易服勞役以新臺幣一千
    元、二千元或三千元折算一日。但勞役期限不得逾一年。準
    此，比較修正前、後易服勞役之折算標準，應以修正公布施
    行後刑法之規定，較有利於被告，爰依刑法第二條第一項但
    書規定，適用修正後刑法第四十二條第三項前段規定，並諭
    知易服勞役之折算標準，以資懲儆。
五、又被告前開犯行之犯罪時間係於九十六年四月二十四日前，
    且無中華民國九十六年罪犯減刑條例所定不得減刑之情形，
    爰依同條例第二條第一項第三款規定減其宣告刑二分之一。
據上論斷，應依刑事訴訟法第四百五十五條之一第一項、第三項
、第三百六十九條第一項前段、第三百六十四條、第二百九十九
條第一項前段、第二百七十三條之一第一項，刑法第二條第一項
、第一百八十五條之三、第四十二條第三項前段，刑法施行法第
一條之一，中華民國九十六年罪犯減刑條例第二條第一項第三款
、第七條，判決如主文。
本案經檢察官張友寧到庭執行職務。
中　　華　　民　　國　　96　　年　　9 　　月　　29　　日
                      刑事第十六庭  審判長法  官  蔡守訓
                                          法  官  吳俊龍
                                          法  官  徐千惠
上正本證明與原本無異。
不得上訴。
                                          書記官  李典育
中　　華　　民　　國　　96　　年　　10　　月　　1 　　日
附錄論罪科刑法條：
中華民國刑法第185條之3
（重大違背義務致交通危險罪）
服用毒品、麻醉藥品、酒類或其他相類之物，不能安全駕駛動力
交通工具而駕駛者，處1年以下有期徒刑、拘役或3萬元以下罰金
。
